臺灣臺南地方法院刑事判決　　　　　　　 94年度訴字第299號
公　訴　人　臺灣臺南地方法院檢察署檢察官
被　　　告　甲○○　男　27歲.
上列被告因違反著作權法案件，經檢察官提起公訴（臺灣臺南地
方法院檢察署93年度偵字第9689號），及移送併辦 (臺灣桃園地
方法院檢察署93年度偵字第19647號)，本院判決如下：
    主    文
甲○○共同以犯明知係侵害著作財產權之重製光碟而散布為常業
，處有期徒刑壹年陸月。扣案如附表一編號一至八、附表二編號
一至九，及附表三所示之重製光碟均沒收。
    事    實
一、甲○○與成年人「陳宏杰」（大陸人士，真實姓名年籍不詳
    ）明知「PW及圖」之商標圖樣，係普威爾國際有限公司（下
    稱普威爾公司）申請註冊登記取得商標專用權，而「MUSE圖
    樣」係木棉花國際股份有限公司（下稱木棉花公司）申請註
    冊登記並授權木棉花公司使用之商標圖樣，而前開商標圖樣
    均指定使用於各種電腦、磁片、錄有電腦程式之磁帶、錄有
    電腦程式之磁碟、電視遊樂器等商品上，現仍在商標專用期
    間，未經商標權人同意或授權，不得於同一商品使用相同之
    商標圖樣；亦明知如附表一編號一至八，及附表二編號一至
    九所示之光碟片，分別係普威爾公司、木棉花公司、群英社
    國際股份有限公司（下稱群英社公司）擁有著作權之電腦程
    式著作，非經普威爾公司、木棉花公司、群英社公司之同意
    或授權不得販賣或散布，詎其竟自民國九十三年五月間某日
    起，意圖營利，共同基於販賣並散布為常業之犯意聯絡，先
    由「陳宏杰」在大陸地區，取得如附表二編號一至九所示侵
    害普威爾公司、木棉花公司、群英社公司之著作財產權之重
    製光碟，及如附表二編號三至五、附表三所示得普威爾公司
    及木棉花公司同意而擅自使用「PW及圖」、「MUSE」商標圖
    樣之盜版遊戲光碟，再分別由甲○○在ＹＡＨＯＯ奇摩拍賣
    網站內，以「Kurama -an imati on」、「jshiau　kimo」
    帳號，於「陳宏杰」於所架設「庫拉馬」網站（網址：http
    ://www.kkurama-dvd.com/clss.asp?1x=sma1111&anid=32&p
    age=1），刊登販賣上述盜版ＤＶＤ之廣告，供不特定人上
    網選購，而由甲○○、「陳宏杰」以電子郵件聯絡訂購者，
    以每片新臺幣（下同）一百元至一百二十元不等之價格販售
    ，由訂購者將貨款匯入甲○○所有中國信託商業銀行 (下稱
    中國信託銀行)，帳號000000000000帳戶內後
    ，「陳宏杰」或甲○○再利用不知情之郵差或快遞員寄送上
    述盜版ＤＶＤ予訂購者。
二、又甲○○亦基於輸入及販賣盜版光碟之犯意，於九十三年八
    月初，委由共同犯意聯絡之大陸地區人士「陳宏杰」，以人
    民幣四千元之價格購得如附表編號一所示之重製光碟片一百
    八十一片，其中編號一至七之重製光碟，均係未經著作權人
    普威爾公司同意或授而重製之盜版ＤＶＤ光碟片，編號八之
    光碟片係未經著作權人群英社公司同意或授權重製之盜版Ｄ
    ＶＤ光碟片，嗣於九十三年八月二十六日委由不知情之閎隆
    報關行，以不知情之劉俊甫為收件名義人，向財政部台北關
    稅局申請報關進口該批盜版動畫ＤＶＤ光碟片，嗣於貨物進
    口時，為內政部警政署航空警察局會同財政部臺北關稅局於
    九十三年八月二十六日凌晨二時許，在桃園中正機場華儲快
    遞進口專區查獲並扣得如附表一所示光碟共一百八十一片。
三、又於九十三年九月十七日下午一時四時五分許，為警持搜索
    票在臺南市○○街四十六巷二弄三十七號，扣得甲○○所有
    電腦主機一台（含電源線一條）、數據機一台（含電源線、
    網路線各一條）、中國信託商業銀行存摺及如附表二所示之
    重製光碟片共一百十四片，其中編號一、二係係未經著作權
    人普威爾公司同意或授而重製之盜版ＤＶＤ光碟片，編號三
    至五係未經著作權人木棉花公司同意或授而重製之盜版ＤＶ
    Ｄ光碟片，編號六至九係未經著作權人群英社公司同意或授
    而重製之盜版ＤＶＤ光碟片，另編號十、十一之光碟片原屬
    群英社之著作財產權，惟已過授權期限。詎料，甲○○為警
    查獲後，竟仍不知悔改，與「陳宏杰」仍繼續於「庫拉馬」
    網站販售盜版ＤＶＤ，直至九十三年十一月二十五日，甲○
    ○為臺灣臺南地方法院檢察署檢察官限制出境後，該網站方
    關閉未再繼續經營。
四、案經內政部警政署保安警察隊第二總隊第一大隊第一中隊報
  　告及群英社公司訴由臺灣臺南地方法院檢察署檢察官偵查起
    訴，及臺灣桃園地方法院檢察署檢察官移送併辦。
    理    由
一、訊據被告甲○○固供承確有於雅虎拍賣網站販售盜版光碟情
    事，及有自大陸地區輸入盜版光碟之情事，惟辯稱：庫拉馬
    網站非其所架設經營，該網站上係「陳宏杰」所架設，伊並
    無在庫拉馬網站上販賣盜版光碟，其僅係向大陸廈門之「陳
    宏杰」少量購買光碟，再請「陳宏杰」代為寄送，伊並不知
    所販的是盜版光碟云云。然查：
(一)、被告甲○○自大陸地區輸入如附表一編號一至八之未經著作
    財產權人授權之重製光碟之事實，業據被告供承在卷 (見臺
    灣桃園地方法院檢察署93年度偵字第19647號卷第5、6頁)，
    核與證人劉俊甫、宋雲淳、陳光昆等人所證相符 (分見同上
    偵查卷第7、9、12、13頁)，而扣案如附表一所示之一百八
    十一片光碟片，其中編號一至七所示之光碟，均係未經著作
    權人普威爾公司同意或授而重製之盜版ＤＶＤ光碟片，而編
    號八之光碟，係未經著作權人群英社公司同意或授而重製之
    盜版ＤＶＤ光碟片，此亦有普威爾公司、群英公司所出具之
    鑑定報告書各一份可佐 (見同上偵查卷第36、84頁)，並有
    上開未經著作財產權人授權之重製光碟共計三十一片扣案，
    及電子郵件紀錄、著作權證明、匯款明細表、被告甲○○於
    中國信託銀行之開戶資料各一份附卷可證，足認被告確有違
    反著作權法第八十七條第三款之輸入未經著作財產權人授權
    之重製光碟之犯行無訛。
(二)、被告雖辯稱係向大陸人士「陳宏杰」訂購少量光碟，再請「
    陳宏杰」代為寄送，伊不知所販售物是盜版之光碟云云。惟
    查，被告於檢察官偵查中曾自承：伊自九十三年五月初起即
    在奇摩拍賣網站上設定兩個帳號：「Kurama-animati on」
    、「jshiau　kimo」，並用以公開拍賣上開盜版ＤＶＤ，每
    一片盜版光碟之進價是八十元，在網路上以每片一百至一百
    二十元賣出，前後共賣掉約七、八百片，而有些光碟係侵犯
    到著作財產權的等語 (見臺灣臺南地方法院檢察署93年度偵
    字第9689號卷第9、10頁)；又被告於奇摩拍賣網站上所提供
    用以訂購盜版光碟者之匯款帳戶「中國信託商業銀行，帳號
    ：000000000000號」，亦確係被告所親自申請
    ，並用以供訂購者匯款之帳戶，此亦有被告在中國信託銀行
    開戶之基本資料一份在卷可佐 (見臺灣桃園地方法院檢察署
    偵查卷第92頁)，而告訴代理人丙○○自上開網站上向被告
    購買盜版光碟後，其匯款帳號亦同為被告之中國信託帳戶，
    此亦有「庫拉馬」網站付款方式網頁及全一快遞寄件收執聯
    在卷可稽，是堪信「庫拉馬」網站為被告與「陳宏杰」共同
    架設經營，並供販賣盜版光碟之用；又扣案如附表二編號一
    至九之盜版光碟，分別係未經著作權人普威爾公司、木棉花
    公司、群英社公司同意或授而重製之盜版ＤＶＤ光碟片，此
    亦有告訴人等所分別出具之鑑定報告附卷可證，另附表二編
    號十、十一之光碟片，原屬群英社之著作財產權，惟已過授
    權期限，此亦有告訴人群英社之代理人乙○○證述在卷 (見
    臺灣臺南地方法院檢察署93度偵字第9689號卷第16頁)，足
    認被告確自九十三年五月間某日起即在奇摩拍賣網站上公開
    販賣未經著作財產權人授權之重製光碟無訛，參以被告於奇
    摩拍賣網站上所刊登欲販售之重製光碟種類達數百種，此亦
    有被告於奇摩拍賣網站上所刊登之商品目錄一份在卷可參 (
    見警卷第八一至九六頁)，足認被告確有販賣侵害他人著作
    財產權之光碟，且意圖營利之常業犯行，足堪認定，是被告
    上開所辯僅向「陳宏杰」訂購少量之光碟，並請「陳宏杰」
    代寄云云，顯係卸責之詞，委無足採。
(三)、另被告甲○○於九十三年九月十七日為警查獲後，「庫拉馬
    」網站即發佈最新公告：「本站即日起只販賣國內無代理之
    動畫片，版上有牽扯到版權之動畫訊息及金額，只作為圖文
    參考，結帳時請注意」及「現在我已在雅虎拍賣上放置一些
    沒版權的動畫，如果恰好有你需要的，可直接下標訂購」等
    語，惟經告訴人普威爾公司於同年十月二十五日以電子郵子
    向被告訂購「青出於藍--緣」光碟七片 (著作權人為普威爾
    公司)、少年偵探光碟九片 (著作權人為木棉花公司)，且應
    被告之要求於同年十月二十八日將貨款二千四百元匯入上開
    中國信託銀行之帳戶，嗣被告郵寄予告訴人普威爾公司之上
    開光碟片 (即附表編號三之光碟片)，確係分別侵害普威爾
    公司與木棉花公司之著作財產權與商標權之盜版光碟，此亦
    據告訴代理人丙○○指述甚詳，且有上開光碟片扣案及匯款
    交易明細表一紙、電子郵件一份可佐 (見臺灣臺南地方法院
    檢察署九十三年度偵字第九六八九號卷第二五七頁至二五九
    頁)，可見「庫拉馬」網站與被告關係密切，絕非如被告所
    稱僅係向「庫拉馬」網站網主「陳宏杰」訂購少量光碟，是
    被告上開所辯，不足採信。此外，並有告訴代理人丙○○提
    出之正版青出於藍ＤＶＤ六片、正版少年偵探ＤＶＤ八片，
    及其向「庫拉馬」網站購得之盜版少年偵探ＤＶＤ九片、盜
    版青出於藍ＤＶＤ七片、全一快遞寄件收執聯、中華民國商
    標註冊證、中華民國服務標章註冊證、雅虎網頁、「庫拉馬
    」網頁、相關著作權證明文件等可佐。事證明確，被告犯行
    ，堪以認定。
(四)、再按刑法上所謂常業，係指反覆以同種類行為為目的之職業
    性犯罪而言，僅須有賴某種犯罪為業之意思，而有事實上之
    表現為已足（最高法院八十五年度台上字五一○號判例參照
    ）。故刑法所定常業罪，僅須有賴某種犯罪為業之意思，又
    有事實表現即為已足，不以藉該犯罪為惟一生活為必要，更
    不以經營時日長短、所得多寡或盈虧結果為認定標準。查被
    告甲○○既自承：伊自九十三年五月間某日起，在拍賣網站
    上公開拍賣上開盜版ＤＶＤ，每一片盜版光碟之進價是八十
    元，在網路上以每片一百至一百二十元賣出，前後共賣掉約
    七、八百片，而有些光碟係侵犯到著作財產權的等語 ( 見
    臺灣臺南地方法院檢察署93年度偵字第9689號卷第9、10 頁
    )；參以被告販盜版光碟之時間近半年之久，而其販賣之盜
    版光碟達七、八百片之多，又觀諸被告刊登於拍賣網站上販
    賣之光碟種類近千種等情，亦有販賣之光碟目錄一份在卷可
    證，足認被告確具有共同營利之意圖，並以販賣盜版光碟之
    行為以營利，其確係恃此維生，以之為常業甚明。
二、按被告行為後，就其自大陸地區輸入附表一編號一至八盜版
    光碟之行為，著作權法於九十三年九月一日經總統令修正公
    布，於九十三年九月三日生效，而修正前著作權法第九十三
    條第一項第二款規定：「意圖營利而下列情形之一者，處二
    年以下有期徒刑、拘役，或併科新臺幣五十萬元以下罰金：
    二、以第八十七條第二款、第三款、第五款或第六款方法侵
    害他人之著作權者。」，而修正後著作權法第九十三條第三
    款本文規定：「有下列情形之一者，處二年以下有期徒刑、
    拘役，或科或併科新臺幣五十萬元以下罰金：三、以第八十
    七條第一款、第三款、第五款或第六款方法之一侵害他人之
    著作權者。」。茲比較被告行為時及裁判時法適用結果，因
    修正後之新法其法定刑包含或科罰金，此為舊法所無，自以
    修正後之著作權法較有利於被告，爰依刑法第二條第一項本
    文之規定，應適用修正後著作權法第九十三條第三款本文之
    規定。至於被告所犯販賣盜版光碟之犯行，因係於九十三年
    九月十七日被查獲，且迄至九十三年十一月二十五日之前，
    仍繼續於庫拉馬網站有販售之行為，其行為終了之時點係在
    著作權法修正公布生效後，則應適用裁判時法，並無新舊法
    比較之問題，併此敘明。
三、核被告甲○○所為自大陸地區輸入如附表一編號一至八所示
    之盜版光碟，係違反修正後著作權法第八十七條第三款、九
    十三條第三款本文之罪；又其販賣如附表二編號一至九及附
    表三所示之盜版光碟，係犯著作權法第九十四條第一項、第
    九十一條之一第三項之罪以犯明知係侵害著作財產權之重製
    光碟而散布為常業罪；至被告販賣如附表二編號三至五及如
    附表三所示之光碟，係另犯商標法第八十二條之未得商標權
    人同意於同一商品使用相同之註冊商標罪。被告及「陳宏杰
    」二人就販賣如附表二編號一至九所示之光碟及如附表三所
    示之光碟，均有犯意之聯絡及行為之分擔，均應論以共同正
    犯。被告利用不知情之郵差或快遞員寄送上述盜版ＤＶＤ予
    訂購者，及利用由不知情之閎隆報關行，以不知情之劉俊甫
    為收件名義人，向財政部台北關稅局申請報關進口盜版動畫
    ＤＶＤ光碟片等行為，均係間接正犯。被告所犯著作權法第
    九十四條第一項、第九十一條之一第三項之罪及犯商標法第
    八十二條之罪間，係一行為觸犯數罪名，屬想像競合犯，應
    從一重之著作權法第九十四條第一項之以犯明知係侵害著作
    財產權之重光碟而散布為常業罪處斷。被告所犯修正後著作
    權法第八十七條第三款、九十三條第三款本文之罪與著作權
    法第九十四條第一項、第九十一條之一第三項之罪間，有方
    法、目的之關係，為牽連犯，應依刑法第五十五條規定，從
    一重罪即著作權法第九十四條第一項之以犯明知係侵害著作
    財產權之重製光碟而散布為常業罪處斷。至於檢察官移送併
    案如事實欄二之被告輸入盜版光碟之犯行，與檢察官起訴並
    論罪部分即以犯明知係侵害著作財產權之重製光碟而散布為
    常業之間，具有方法、目的之關係，為牽連犯，屬裁判上一
    罪之同一案件，為起訴效力所及，本院自應依法一併加以審
    理，附此敘明。爰審酌被告犯罪動機、目的、手段、犯罪所
    得，及犯後態度等一切情狀，量處如主文所示之刑，以資懲
    儆。
四、扣案如附表一編號一至八、附表二編號一至九，及附表三所
    所示之光碟，分別係未經著作權人授權之重製光碟，且供被
    告犯罪所用之物，應依著作權法第九十八條但書之規定，不
    問屬於犯人與否，均沒收之。至附表二編號二至五所示之光
    碟，即毋庸再依商標法第八十三條規定重覆沒收。另附表一
    編號九至二十三所示之光碟，無法證明係屬未經著作權人授
    權之重製光碟；而附表二編號十、十一所示之光碟，著作權
    人原為群英社公司，惟已超過授權期限，再告訴人普威爾所
    提供比對之正版光碟青出於藍 (六卷)、正版光碟少年偵探
    八卷，亦非被告持供犯罪所用之物，均不另為沒收之諭知。
    另扣案之電腦主機一台 (含電源線一條)、中華電信數據機
    一台 (含電源線、網路線各一條)，中華電信帳單一份、中
    國信託銀行存摺一本，均非供被告犯罪所用之物，且於日常
    生活中尚可供其他用途，均不另為沒收之諭知，併此敘明。
據上論斷，應依刑事訴訟法第二百九十九條第一項前段，修正後
著作權法第九十四條第一項、第九十一條之一第三項、第九十三
條第三款本文、第九十八條但書，刑法第二條第一項本文、第十
一條本文、第二十八條、第五十五條，判決如主文。
本案經檢察官王到庭執行職務。
中    華    民    國    94    年    5     月      31    日
                  刑事第七庭  審判長  法  官  蘇義洲
                                      法  官  朱中和
                                      法  官  徐文瑞
以上正本證明與原本無異。
如不服本判決，應於收受送達後10日內向本院提出上訴書狀（應
附繕本）。
                                      書記官  李珍瑩
中    華    民    國    94    年      5     月    31   日
附表一：
┌──┬────────┬────┬─────────┐
│編號│名稱            │數量(片)│有著作權財        │
│    │                │        │產之公司          │
├──┼────────┼────┼─────────┤
│一  │相聚一刻        │六      │普威爾公司        │
├──┼────────┼────┼─────────┤
│二  │魔力女管家      │六      │同上              │
├──┼────────┼────┼─────────┤
│三  │魔力女管家更美  │八      │同上              │
│    │麗的事務        │        │                  │
├──┼────────┼────┼─────────┤
│四  │星空邂逅        │二      │同上              │
├──┼────────┼────┼─────────┤
│五  │星空邂逅２      │二      │同上              │
├──┼────────┼────┼─────────┤
│六  │戰鬥妖精雪風    │四      │同上              │
├──┼────────┼────┼─────────┤
│七  │真實夢境        │二      │同上              │
├──┼────────┼────┼─────────┤
│八  │機動戰士９１    │一      │群英社公司        │
├──┼────────┼────┼─────────┤
│九  │鋼彈機動戰士Ｇ  │五      │不明              │
├──┼────────┼────┼─────────┤
│十  │鋼彈機動戰士Ｖ  │八      │同上              │
├──┼────────┼────┼─────────┤
│十一│銀河英雄傳說    │十六    │同上              │
├──┼────────┼────┼─────────┤
│十二│MACROSS MOIVE   │六      │同上              │
├──┼────────┼────┼─────────┤
│十三│十二國記        │十二    │同上              │
├──┼────────┼────┼─────────┤
│十四│朝霧的女巫      │六      │同上              │
├──┼────────┼────┼─────────┤
│十五│魔法遣大切      │六      │同上              │
├──┼────────┼────┼─────────┤
│十六│MACROSS         │十六    │同上              │
├──┼────────┼────┼─────────┤
│十七│七龍珠Ｚ        │三十二  │同上              │
├──┼────────┼────┼─────────┤
│十八│SLAM DUNK       │二十六  │同上              │
├──┼────────┼────┼─────────┤
│十九│MACROSS TV      │一      │同上              │
├──┼────────┼────┼─────────┤
│二十│奇諾之旅        │二      │同上              │
├──┼────────┼────┼─────────┤
│二一│星界的紋章      │三      │同上              │
├──┼────────┼────┼─────────┤
│二二│鋼彈機動戰士Ｘ  │五      │同上              │
├──┼────────┼────┼─────────┤
│二三│鋼彈機動戰士ＣＶ│六      │同上              │
├──┴────────┼────┴─────────┤
│共計                  │一百八十一片                │
└───────────┴──────────────┘
附表二：
┌──┬──────┬────┬─────┬───┬───┐
│編號│名稱        │數量    │有著作財產│商標圖│商標專│
│    │            │        │權之公司  │樣    │用權人│
├──┼──────┼────┼─────┼───┼───┤
│一  │CHOBITS     │四      │普威爾公司│      │      │
├──┼──────┼────┼─────┼───┼───┤
│二  │星空邂逅    │十      │同上      │      │      │
├──┼──────┼────┼─────┼───┼───┤
│三  │聖鬥士星矢  │十九    │木棉花公司│MUSE圖│木棉花│
│    │            │        │          │樣    │公司  │
├──┼──────┼────┼─────┼───┼───┤
│四  │冥王十二宮論│七      │同上      │MUSE圖│木棉花│
│    │            │        │          │樣    │公司  │
├──┼──────┼────┼─────┼───┼───┤
│五  │新北斗之拳  │一      │同上      │MUSE圖│木棉花│
│    │            │        │          │樣    │公司  │
├──┼──────┼────┼─────┼───┼───┤
│六  │鋼彈        │二十九  │群英社公司│      │      │
├──┼──────┼────┼─────┼───┼───┤
│七  │機動武鬥    │四      │同上      │      │      │
├──┼──────┼────┼─────┼───┼───┤
│八  │網球王子    │九      │同上      │      │      │
├──┼──────┼────┼─────┼───┼───┤
│九  │鋼彈SEED    │十四    │同上      │      │      │
├──┼──────┼────┼─────┴───┼───┤
│十  │神劍闖江湖  │十五    │原為群英社公司，現│      │
│    │            │        │已超過授權限      │      │
├──┼──────┼────┼─────────┤      │
│十一│星界紋章    │二      │原為群英社公司，現│      │
│    │            │        │已超過授權限      │      │
├──┴──────┼────┴─────────┤      │
│合計              │一百一十四片                │      │
└─────────┴──────────────┴───┘
附表三：
┌──┬──────┬────┬─────┬───┬───┐
│編號│名稱        │數量    │有著作財產│商標圖│商標專│
│    │            │        │權之公司  │樣    │用權人│
├──┼──────┼────┼─────┼───┼───┤
│一  │少年偵探    │九      │木棉花公司│MUSE圖│木棉花│
│    │            │        │          │樣    │公司  │
├──┼──────┼────┼─────┼───┼───┤
│二  │青出於藍--緣│七      │普威爾公司│PW及圖│普威爾│
│    │            │        │          │PROWAR│公司  │
│    │            │        │          │E     │      │
└──┴──────┴────┴─────┴───┴───┘
附錄本案論罪科刑法條全文：
著作權法第91條之1
擅自以移轉所有權之方法散布著作原件或其重製物而侵害他人之
著作財產權者，處3年以下有期徒刑、拘役，或科或併科新臺幣
五十萬元以下罰金。
明知係侵害著作財產權之重製物而散布或意圖散布而公開陳列或
持有者，處3年以下有期徒刑，得併科新臺幣7萬元以上75 萬元
以下罰金。
犯前項之罪，其重製物為光碟者，處 6 月以上 3 年以下有期徒
刑，得併科
新臺幣 20 萬元以上 2 百萬元以下罰金。但違反第 87 條第 4
款規定輸入之光碟，不在此限。
犯前二項之罪，經供出其物品來源，因而破獲者，得減輕其刑。
著作權法第94條
以犯第 91 條第 1 項、第 2 項、第 91 條之 1 、第 92 條或
第93條之罪為常業者，處1年以上7年以下有期徒刑，得併科新臺
幣30萬元以上3百萬元以下罰金。
以犯第 91 條第 3 項之罪為常業者，處 1 年以上 7 年以下有期
徒刑，得併科新臺幣 80 萬元以上 8 百萬元以下罰金。
著作權法第93條
有下列情形之一者，處 2 年以下有期徒刑、拘役，或科或併科新
臺幣 50萬元以下罰金：
一、侵害第 15 條至第 17 條規定之著作人格權者。
二、違反第 70 條規定者。
三、以第 87 條第 1 款、第 3 款、第 5 款或第 6 款方法之一
侵害他人之著作權者。但第 91 條之 1 第 2 項及第 3 項規定
情形，不包括在內。
商標法第82條
明知為前條商品而販賣、意圖販賣而陳列、輸出或輸入者，處一
年以下有期徒刑、拘役或科或併科新臺幣5萬元以下罰金。
